臺灣宜蘭地方法院交通事件裁定　　　　　　　　　　　　九十年度交聲字第六號
　　移 送機 關　交通部公路局台北區監理所宜蘭監理站
　　異　議　人　甲○○
右列異議人因違反道路交通管理處罰條例案件，對於交通部公路局台北區監理所宜蘭
監理站於九十年十一月七日所為之處分（原處分案號：宜警交字第Q00000000號），
聲明異議，本院裁定如左：
        主  文
異議駁回。
        理  由
一、按汽車駕駛人，行經有燈光號誌管制之交岔路口闖紅燈者，處新台幣（以下同）
    一千八百元以上五千四百元以下罰鍰，道路交通管理處罰條例第五十三條定有明
    文；又汽車駕駛人，爭道行駛有不按遵行方向行駛者，處六百元以上一千八百元
    以下罰鍰，再汽車駕駛人駕駛汽車有違反道路交通管理處罰條例之行為，經交通
    勤務警察制止時，拒絕停車接受稽查而逃逸者，處三千元以上六千元以下罰鍰，
    同條例第四十五條第一項第一款、第六十條第一項亦定有明文，且汽車駕駛人駕
    駛汽車違反道路交通管理處罰條例第五十三條、第六十條第一項規定者，除應依
    該條所規定之罰鍰處罰外，並應分別予記違規點數三點（違反第五十三條部分）
    、一點（違反第四十五條第一項第一款、第六十條第一項部分），道路交通管理
    處罰條例第六十三條第一項第一款、第三款亦定有明文。再行為人如係駕駛汽車
    闖紅燈及不按遵行方向行駛，又經交通勤務警察制止時，拒絕停車接受稽查而逃
    逸，嗣為警逕行舉發，而在舉發通知單上所載之應到案日期前聽候裁決，經主管
    機關調查後仍認定其有上開違規行為者，依違反道路交通管理事件統一裁罰標準
    及處理細則第四十四條第一項及違反道路交通管理事件統一裁罰標準表（以下稱
    標準表）之規定，需對該行為人處以一萬三千二百元之罰鍰，並記違規點數五點
    。而逕行舉發違反道路交通管理事件，經汽車所有人依通知單之應到案日期前到
    案，並告知違規駕駛人姓名、身分證統一編號及住址者，處罰機關應即另行通知
    違規駕駛人到案依法處理；逾應到案日期，處罰機關應依道路交通管理處罰條例
    第八十五條第三項規定處罰該汽車所有人，違反道路交通管理事件統一裁罰標準
    及處理細則第二十四條亦定有明文，易言之，如汽機車駕駛人在道路上闖紅燈並
    不按遵行方向行駛，為警當場攔停者，處罰機關固應對該汽機車之駕駛人為處罰
    ，惟若舉發機關並非當場對該部汽機車攔停，而係依違反道路交通管理事件統一
    裁罰標準及處理細則第二十三條第一項第一款及第四款「汽車違反道路交通管理
    事件有下列情形之一，當場不能或不宜攔截掣單舉發者，得逕行舉發之：一、闖
    紅燈或平交道。．．．四、不服從指揮稽查而逃逸者。」規定逕行舉發者，此際
    舉發機關只能依上開處理細則第二十三條第二項規定對汽機車所有人為掣單舉發
    ，而如經舉發之汽機車所有人在舉發通知單上所載之應到案日期前到案，並告知
    處罰機關該名闖紅燈行駛及不服稽查逃逸之汽機車違規駕駛人姓名、身分證統一
    編號及住址者，處罰機關應即依前開細則第二十四條規定處罰該名違規駕駛人，
    而如汽車所有人未於應到案日期前到案或雖於應到案日期前到案，而未告知處罰
    機關實際之違規駕駛人者，處罰機關仍應依道路交通管理處罰條例第八十五條第
    三項「本條例關於車輛駕駛人之處罰，如應歸責於車輛所有人者，處罰車輛所有
    人。」規定，對車輛所有人加以處罰。
二、本件受處分人即異議人甲○○所有之車號Ｑ三－０三０五號自小客車於民國九十
    年七月九日上午八時四十五分許，由宜蘭往羅東方向行駛，途經宜蘭縣五結鄉○
    ○○路路口設有燈光號誌管制之交岔路口，竟闖紅燈並不按遵行方向行駛，適為
    在該路口執勤之宜蘭縣警察局羅東分局二結派出所員警游文龍發現，經員警指揮
    駕駛該輛汽車之人停車接受檢查，詎駕駛該輛汽車之人竟拒絕停車接受稽查而逃
    逸，嗣游文龍警員記下該部機車之車牌號碼等資料，而以受處分人所有該部車號
    汽車有違反前揭道路交通管理處罰條例第五十三條、第四十五條第一項第一款、
    第六十條第一項規定之行為掣單舉發，嗣將舉發單送達於受處分人後，受處分人
    雖於應到案日期前向原處分機關提出申訴，經原處分機關請舉發單位調查結果，
    仍認受處分人所有該輛汽車確有前述違規行為，原處分機關乃依道路交通管理處
    罰條例第五十三條、第四十五條第一項第一款、第六十條第一項、第八十五條第
    三項及違反道路交通管理事件統一裁罰標準及處理細則第二十四條、第四十四條
    第一項暨標準表之規定，就受處分人所有該部車號機車前開闖紅燈、不按遵行方
    向行駛、不服稽查逃逸之行為裁處該輛汽車之所有人即受處分人罰鍰一萬三千二
    百元，並記違規點數五點。
三、訊據受處分人固不否認車號Ｑ三－０三０五號汽車為其所有，惟矢口否認有任何
    違反道路交通管理處罰條例之行為，辯稱：我當天早上八點半出門送小孩到宜蘭
    愛育幼稚園讀書，我約在五分鐘到達幼稚園，約八點四時分上車離開幼稚園，然
    後到公司上班，約八點五十分到公司云云，惟查：受處分人所有前開車號汽車有
    於前述時地闖紅燈行駛並不按遵行方向行駛，暨有經交通勤務警察制止時，拒絕
    停車接受稽查而逃逸之違規事實，業據證人即開單告發受處分人之員警游文龍於
    本院九十年十二月十七日調查時，以具結擔保其供述之真實性並在負擔偽證罪之
    處罰之狀態下供稱：我是宜蘭縣警局二結派出所警員，我當天在五結鄉二結的中
    正西路與中正路二段地路口執行職務，我在早上八點四十五分，在中正西路路口
    看到該部紅色喜美自小客車由宜蘭往羅東方向行駛，該車直接逆向越過雙黃線，
    速度很快，我站在北上的車道路口，該車經過我前面往羅東方向行駛，我有攔該
    車卻沒有停車，我沒有辦法拍照下來，車號我是該車經過目視記錄的，不可能記
    錯等語，按證人游文龍乃為原處分機關所認定受處分人有前開違規行為之原證人
    ，其並到庭在本院法官面前以言詞供述本件訴訟上之待證事實－即受處分人有前
    開違規事實，本院由其上開供述已得有受處分人確有上開違規行為之心證，且另
    再參以：(一)受處分人於本院前開期日調查時自承其當天早上八點半出門送小孩到
    宜蘭愛育幼稚園讀書，並於八點五十分到公司，惟經證人劉秀曼即愛育幼稚園園
    長到庭結證稱：當天異議人有到我的辦公室向我打招呼，平時他都八點半左右到
    達，當天我無法確實知道時間等語，證人林添福即開陽遊覽公司負責人到庭陳稱
    ：異議人正常上班都是八點五十分到達，當天我因太久也忘記何時到達，我們公
    司沒有打卡等語，足見證人所為之證述，僅能證明異議人即受處分人當天確實有
    到達宜蘭愛育幼稚園及開陽遊覽公司上班，惟並無法證明於舉發之時間即該日上
    午八點四十五分時，其並未經過上開舉發地點。(二)舉發員警游文龍於本院調查時
    證稱該違規之車輛為紅色之喜美自小客車，‧‧‧我知道當時是三陽的汽車，後
    面好像是喜美的車型，車號我記得很清楚等語，其雖對於汽車廠牌證述為喜美之
    轎車，而異議人之車輛實際則為紅色雅哥之汽車，惟證人游文龍明確指陳當時是
    「三陽」廠牌之汽車，而喜美及雅哥之汽車均為三陽廠牌之汽車，其車身上均有
    「Ｈ」之標誌，難免使人有誤認之虞，且證人指陳受處分人之車身顏色為紅色，
    與受處分人所有之汽車顏色相符，更可徵舉發員警於舉發當時確實見一輛紅色三
    陽自小客車闖紅燈並不按遵行方向行駛，方為本件之舉發，且於本件卷存證據資
    料內並無任何積極證據足以證明證人游文龍上開供述係屬虛偽，亦無有足以令人
    顯信其供述為不可採之品性證據或前科證據存在，本院自不得僅以證人為本件開
    單告發受處分人之員警而全盤抹煞其在訴訟上所具有之原證人資格，而受處分人
    對前開證人之供述並無法舉出或請本院調查任何對其有利之證據資料，以使本院
    對證人所供述受處分人違規之事實產生任何合理之懷疑，且交通警察掣單舉發違
    反道路交通管理處罰條例所列之違規事實，本質上為行政處分，係公務員基於職
    務上之權力，依法就特定之具體事件所為之具公法上效果之單方面行政行為，基
    於公務員為公法上行為具有公信力之原則，該行政行為當可被推定為真正，其據
    以依法處分之事實認定亦為正確無誤，從而本件異議人既未能提出證據以資證明
    其確無違規行為，僅空言稱並未有任何違規行為，尚難認其辯解為可採，本件事
    證明確，受處分人所有前開車號汽車之違規行為堪以認定。
四、綜上所述，受處分人所有之前開車號自小客車確有在前揭時地闖紅燈行駛並不按
    遵行方向行駛及經交通勤務警察制止時，拒絕停車接受稽查而逃逸之違規行為，
    從而原處分機關乃依前揭道路交通管理處罰條例第五十三條、第四十五條第一項
    第一款、第六十條第一項、第八十五條第三項及違反道路交通管理事件統一裁罰
    標準及處理細則第二十四條、第四十四條第一項暨標準表之規定，就受處分人所
    有該部車號機車前開闖紅燈、不按遵行方向行駛、不服稽查逃逸之行為裁處該部
    自小客車之所有人即受處分人罰鍰一萬三千二百元，並記違規點數五點，核無不
    合。本件聲明異議為無理由，應予駁回。
據上論斷，應依道路交通案件處理辦法第十九條，裁定如主文。
中        華        民        國    九十一    年    三    月    二十一  日
                                      臺灣宜蘭地方法院交通法庭
                                          法  官    鄭  貽  馨
右正本證明與原本無異。
如不服本裁定，應於裁定送達後五日內向本院提出抗告狀。( 應附繕本 )
                                          書記官    陳  憲  文
中        華        民        國    九十一    年    三    月    二十二  日
